# 请教陈版，关于股东非同比例增资且增资后原股东未丧控的会计处理

提问人：Silence97 时间：2023-10-31 14:46:00
陈版好，想请教下，A公司 1 月设立了100%子公司B，认缴100w，但未出资。 3 月A、C决定分别增资60w、40w。
3 月 5 日，A完成160w的出资义务，持股比例下降至80%，C 完成40w出资义务，持股20%。 至增资日前，B主要从A借款进行经营，实现净亏损20w。想请教陈版， 1 、关于这种非同比例增资且未丧控的情况，合并报表层面应该也是按《企业会计准则第 33 号——合并财务报表（ 2014 年修订）》第四十九条的规定进行处理，在合并报表层面调整权益（通常为资本公积）吧？
2 、由于调整权益（通常为资本公积）的金额＝增资以后B净资产 _80%-_ 增资前 _B_ 净资产100%。但 1 月-3月 5 日期间，A并未实缴出资，且无投资合同约定，故单体报表均未确认长投及实收资本。
如果是按照第四十九条规定，那计算增资前B净资产时，在此种情况下应该考虑此前未出资的100w部分吗？
3 、如果上述差额是计入资本公积，那么将来B公司注销及以后期间，合并报表层面，需要一直保留此笔资本公积抵消分录吗？（看到您以前回复的贴子是注销当期：借：投资收益 贷：资本公积，以后期间：借：未分配利润 贷：资本公积）

回答人：chenyiwei
1 、是，在原母公司不丧失控制权的前提下，在该母公司的合并报表层面按照权益性交易原则处理。
2 、那计算增资前B净资产时，在此种情况下不需要考虑此前未出资的100w部分，将该 100 万元自其实缴之日起纳入计算。
3 、是，需要一直保留此笔资本公积抵消分录，确保不会在合并报表层面将其转入损益。可以参照我此前的回复处理。